【裁判字號】    97,訴,1025
【裁判日期】    971219
【裁判案由】    違反毒品危害防制條例
【裁判全文】
臺灣新竹地方法院刑事判決              97年度訴字第1025號
公  訴  人  臺灣新竹地方法院檢察署檢察官
被      告  甲○○
上列被告因違反毒品危害防制條例案件，經檢察官提起公訴（97
年度毒偵字第1835號），經本院合議庭裁定依簡式審判程序判決
如下：
    主  文
甲○○施用第一級毒品，累犯，處有期徒刑壹年貳月。
    事  實
一、甲○○前曾於民國94年間因犯竊盜罪，經臺灣苗栗地方法院
    於94年10月18日以94年度易字第446 號判處有期徒刑1 年10
    月，於94年12月1 日確定；又於94年間因違反毒品危害防制
    條例案件，經臺灣苗栗地方法院於94年9 月26日以94年度訴
    字第344 號就施用第一級毒品部分判處有期徒刑1 年，施用
    第二級毒品部分判處有期徒刑9 月，應執行有期徒刑1 年7
    月，於94年9 月26日確定；嗣經臺灣苗栗地方法院就違反毒
    品危害防制條例案件部分，於96年8 月1 日以96年度聲減字
    第468 號分別減刑為有期徒刑6 月及4 月又15日，並與前揭
    竊盜案件經判處有期徒刑1 年10月部分，裁定應執行有期徒
    刑2 年7 月確定，並於94年11月8 日開始執行，於96年12月
    16日縮刑期滿執行完畢。
二、甲○○前曾於89年間因施用毒品案件，經臺灣新竹地方法院
    檢察署檢察官聲請，而經本院裁定送勒戒處所觀察、勒戒，
    旋因觀察、勒戒後，因認有繼續施用毒品傾向，經臺灣新竹
    地方法院檢察署檢察官聲請，而經本院於89年3 月24日以89
    年度毒聲字第864 號裁定令入戒治處所施以強制戒治。嗣因
    執行屆滿3 月，成效良好，經臺灣新竹地方法院檢察署檢察
    官聲請，而經本院於89年9 月28日以89年度毒聲字第2377號
    裁定停止戒治，所餘戒治期間付保護管束，並於89年10月19
    日出所。嗣因保護管束期間於90年3 月17日屆滿，未經撤銷
    保護管束，而視為強制戒治期滿，經臺灣新竹地方法院檢察
    署檢察官於90年4 月12日以90年度戒毒偵字第66號為不起訴
    處分確定。其又於91年間因施用毒品案件，經臺灣新竹地方
    法院檢察署檢察官聲請，而經本院於91年2 月8 日以91年度
    毒聲字第169 號裁定令入戒治處所施以強制戒治，並於92年
    2 月6 日戒治期滿。此部分施用毒品犯行，並經臺灣新竹地
    方法院檢察署檢察官起訴，而經本院於91年7 月5 日以91年
    度訴字第384 號判處有期徒刑3 月、8 月及6 月，於91年7
    月29日確定。其又於94年間因施用毒品案件，經臺灣苗栗地
    方法院檢察署檢察官起訴，而經臺灣苗栗地方法院於94年9
    月26日以94年度訴字第344 號判處有期徒刑1 年及9 月確定
    。其又於97年6 月間因施用毒品案件，經臺灣新竹地方法院
    檢察署檢察官起訴，而經本院於97年9 月2 日以97年度訴字
    第730 號判處有期徒刑1 年1 月。
三、惟甲○○猶不知悔改，復於前開強制戒治處分執行完畢及前
    揭違反毒品危害防制條例案件後5 年內，基於施用第一級毒
    品海洛因之犯意，於97年8 月27日某時許，在其位於新竹市
    ○○街500 巷17弄20號之住處，以將海洛因摻入香菸內施用
    之方式，施用第一級毒品海洛因。嗣於97年8 月28日10時50
    分許，在其位於上址之住處，為警持搜索票，在上址執行搜
    索，並經警徵得其同意採集其尿液，且將其親採封緘之尿液
    送驗結果呈嗎啡陽性反應，因而循線查悉上情。
四、案經苗栗縣警察局移請臺灣新竹地方法院檢察署檢察官偵查
    起訴。
    理  由
一、本件被告甲○○所犯為毒品危害防制條例第10條第1 項之施
    用第一級毒品罪，非死刑、無期徒刑、最輕本刑為三年以上
    有期徒刑之罪，或高等法院管轄第一審之案件，被告於本院
    準備程序進行中，就被訴事實為有罪之陳述，經本院合議庭
    認合於新修正刑事訴訟法第273 條之1 第1 項之規定，裁定
    進行簡式審判程序，合先敘明。
二、訊據被告甲○○對於上揭時地以如事實欄所示方法，施用第
    一級毒品海洛因等情坦承不諱，並有臺灣苗栗地方法院97年
    度聲搜字第634 號搜索票及苗栗縣警察局搜索筆錄各1 份在
    卷足稽，而經警將被告親採封緘之尿液送驗結果，確呈嗎啡
    陽性反應等情，有採尿同意書、濫用藥物尿液檢驗檢體監管
    紀錄表、苗栗縣警察局刑事警察大隊毒品犯罪嫌疑人尿液採
    驗作業管制紀錄及詮昕科技股份有限公司於97年9 月10日所
    出具之濫用藥物檢驗報告各1 份附卷足憑，足見被告所為前
    開自白，確與事實相符而堪採信。
三、再者，被告前曾於89年間因施用毒品案件，經臺灣新竹地方
    法院檢察署檢察官聲請，而經本院裁定送勒戒處所觀察、勒
    戒，旋因觀察、勒戒後，因認有繼續施用毒品傾向，經臺灣
    新竹地方法院檢察署檢察官聲請，而經本院於89年3 月24日
    以89年度毒聲字第864 號裁定令入戒治處所施以強制戒治。
    嗣因執行屆滿3 月，成效良好，經臺灣新竹地方法院檢察署
    檢察官聲請，而經本院於89年9 月28日以89年度毒聲字第23
    77號裁定停止戒治，所餘戒治期間付保護管束，並於89年10
    月19日出所。嗣因保護管束期間於90年3 月17日屆滿，未經
    撤銷保護管束，而視為強制戒治期滿，經臺灣新竹地方法院
    檢察署檢察官於90年4 月12日以90年度戒毒偵字第66號為不
    起訴處分確定。其又於91年間因施用毒品案件，經臺灣新竹
    地方法院檢察署檢察官聲請，而經本院於91年2 月8 日以91
    年度毒聲字第169 號裁定令入戒治處所施以強制戒治，並於
    92年2 月6 日戒治期滿。此部分施用毒品犯行，並經臺灣新
    竹地方法院檢察署檢察官起訴，而經本院於91年7 月5 日以
    91年度訴字第384 號判處有期徒刑3 月、8 月及6 月，於91
    年7 月29日確定。其又於94年間因施用毒品案件，經臺灣苗
    栗地方法院檢察署檢察官起訴，而經臺灣苗栗地方法院於94
    年9 月26日以94年度訴字第344 號判處有期徒刑1 年及9 月
    確定。其又於97年6 月間因施用毒品案件，經臺灣新竹地方
    法院檢察署檢察官起訴，而經本院於97年9 月2 日以97年度
    訴字第730 號判處有期徒刑1 年1 月等情，亦有臺灣新竹地
    方法院檢察署檢察官90年度戒毒偵字第66號不起訴處分書、
    本院91年度訴字第384 號刑事判決、臺灣苗栗地方法院94年
    度訴字第344 號刑事判決、臺灣新竹地方法院檢察署刑案資
    料查註紀錄表、被告提示簡表、全國施用毒品案件紀錄表、
    受觀察勒戒人毒品及前科紀錄簡列表、矯正簡表及臺灣高等
    法院被告前案紀錄表各1 份在卷足憑。綜上，本案事證已臻
    明確，被告於前案強制戒治處分執行完畢及違反毒品危害防
    制條例案件後5 年內再犯施用第一級毒品海洛因之犯行洵堪
    認定，應予依法論科。
四、按海洛因屬毒品危害防制條例第2 條第2 項第1 款所列之第
    一級毒品。核被告甲○○所為，係犯毒品危害防制條例第10
    條第1 項之施用第一級毒品罪。至其持有第一級毒品海洛因
    後，進而施用，其持有第一級毒品之低度行為，應為施用第
    一級毒品之高度行為所吸收，爰不另論其持有第一級毒品罪
    。又被告前曾於94年間因犯竊盜罪，經臺灣苗栗地方法院於
    94年10月18日以94年度易字第446 號判處有期徒刑1 年10月
    ，於94年12月1 日確定；又於94年間因違反毒品危害防制條
    例案件，經臺灣苗栗地方法院於94年9 月26日以94年度訴字
    第344 號就施用第一級毒品部分判處有期徒刑1 年，施用第
    二級毒品部分判處有期徒刑9 月，應執行有期徒刑1 年7 月
    ，於94年9 月26日確定；嗣經臺灣苗栗地方法院就違反毒品
    危害防制條例案件部分，於96年8 月1 日以96年度聲減字第
    468 號分別減刑為有期徒刑6 月及4 月又15日，並與前揭竊
    盜案件經判處有期徒刑1 年10月部分，裁定應執行有期徒刑
    2 年7 月確定，並於94年11月8 日開始執行，於96年12月16
    日縮刑期滿執行完畢等情，有臺灣新竹地方法院檢察署刑案
    資料查註紀錄表及臺灣高等法院被告前案紀錄表各1 份在卷
    足按，其於5 年以內再犯本件有期徒刑以上之罪，為累犯，
    應依刑法第47條第1 項規定加重其刑。爰審酌被告曾因施用
    毒品而觀察、勒戒、強制戒治以及判刑在案，猶不知悔悟，
    卻再犯本案犯行，顯然自制力薄弱，本案施用毒品種類、犯
    罪手段、情節、所生危害，及被告所為係戕害自身身心健康
    ，犯後尚能坦承犯行，態度良好等一切情狀，量處如主文所
    示之刑，以資懲儆。
據上論斷，應依刑事訴訟法第273 條之1 第1 項、第299 條第1
項前段，毒品危害防制條例第10條第1 項，刑法第11條前段、第
47條第1 項，判決如主文。
本案經檢察官張嘉宏到庭執行職務。
中    華    民    國    97    年    12    月    19    日
                  刑事第一庭    法  官   楊惠芬
以上正本證明與原本無異。
如不服本判決應於收受本判決後10日內向本院提出上訴書狀，上
訴書狀應敘述具體理由。上訴書狀未敘述上訴理由者，應於上訴
期間屆滿後20日內補提理由書狀於本院 (均須按他造當事人之人
數附繕本 )「切勿逕送上級法院」。
中    華    民    國    97    年    12    月    19    日
                                書記官   張懿中
附錄本案論罪科刑法條全文：
毒品危害防制條例第10條第1 項：
施用第一級毒品者，處六月以上五年以下有期徒刑。


司法院資訊處製作；財團法人民間司法改革基金會備份。
